臺灣臺北地方法院民事裁定
111年度抗字第95號
抗  告  人  展雲事業股份有限公司

法定代理人  鍾克信  

相  對  人  張淑娟  


上列當事人間聲請本票裁定事件，抗告人對於民國110年12月10
日本院110年度司票字第19329號裁定提起抗告，本院裁定如下：
    主  文
一、抗告駁回。
二、抗告程序費用新臺幣1,000元由抗告人負擔。
    理  由
一、按執票人向本票發票人行使追索權時，得聲請法院裁定後強
    制執行，票據法第123條定有明文。又按本票執票人依前開
    規定，聲請法院裁定許可對發票人強制執行，性質上係屬非
    訟事件，此項聲請及抗告法院之裁定，僅依非訟事件程序，
    就本票形式上之要件是否具備予以審查為已足，並無確定實
    體上法律關係存否之效力，如發票人就票據債務之存否有爭
    執時，應由發票人另提起確認之訴，以資解決（最高法院57
    年度台抗字第76號、56年度台抗字第714號裁定要旨參照）
    。而免除作成拒絕證書之本票，執票人聲請裁定准予強制執
    行時，毋庸提出已為付款提示之證據，票據債務人如主張本
    票未經執票人提示，依票據法第124條準用同法第95條但書
    之規定，應由其負舉證之責（最高法院72年度台上字第598
    號判決、84年度台抗字第22號裁定意旨參照）。
二、相對人於原審聲請意旨略以：相對人執有抗告人於民國110
    年8月18日所簽發，內載憑票支付新臺幣1,000萬元、到期日
    為110年12月3日，暨免除作成拒絕證書之本票1紙（下稱系
    爭本票）。詎經相對人提示未獲付款，爰聲請裁定就上開金
    額准許強制執行等語。原裁定以其聲請與票據法第123條規
    定相符，准許強制執行。
三、抗告意旨略以：抗告人從未簽發系爭本票，更未接獲相對人
    為付款之提示，相對人不得行使追索權，爰提起本件抗告，
    請求廢棄原裁定等語。
四、經查：
　㈠本件相對人主張之事實，業據其提出與所述相符之系爭本票1
    紙為據，原法院就系爭本票為形式上審查，認已具備本票各
    項應記載事項，合於票據法第120條第1項規定，屬有效之本
    票，乃依同法第123條裁定准許為強制執行，核無不合。
　㈡抗告人雖稱系爭本票並非其所簽發云云，惟此核屬對系爭本
    票實體上之爭執，尚非本件非訟事件程序所得審究，依前揭
    說明，應由抗告人另行提起訴訟以資解決。至抗告人固爭執
    相對人未提示系爭本票云云，然系爭本票既已載明「本票免
    除作成拒絕證書」（見本院110年度司票字第19329號卷第9
    頁），依前揭規定及說明，相對人聲請法院裁定就系爭本票
    准予強制執行時，即無須提出已為付款提示之證據，而應由
    抗告人就相對人未為提示負舉證之責，惟本件抗告人抗辯相
    對人未為系爭本票之提示，並未提出具體事證以實其說，則
    其所為前開抗辯，亦無足取。從而，抗告意旨指摘原裁定不
    當，求予廢棄，為無理由，應予駁回。
五、依非訟事件法第46條、第21條第2項、第24條第1項，民事訴
    訟法第495條之1第1項、第449條第1項、第95條、第78條，
    裁定如主文。
中　　華　　民　　國　　111 　年　　1 　　月　　25　　日
                  民事第九庭  審判長法　官   林玲玉
　　　　　　　　　　　　　　　　　　法  官   曾育祺
　　　　　　　　　　　　　　　　　　法  官   梁夢迪

以上正本係照原本作成。
本裁定僅得以適用法規顯有錯誤為理由提起再抗告。如提起再抗
告，應於裁定送達後10日內委任律師為代理人向本院提出再抗告
狀，並繳納再抗告費新臺幣1,000元。
中　　華　　民　　國　　111 　年　　1 　　月　　25　　日
                              書記官　　石勝尹